# 请教陈版：上市公司信息披露相关问题

提问人：www 学习 时间：2019-05-26 03:44:42
陈老师：
您好！
A 公司为上市公司， 2017 年度 A 公司在公告半年报时将一笔投资收益 2亿元计入第 2 季度，年报审计时，会计师认为该笔投资收益在 2 季度不具备确认条件，应该在 3 季度时确认，A 公司管理层认为该笔收益可以在 3季度做冲回，再重新计入 3 季度，请问A 公司处理是否恰当？
初步判断：A 公司的上述处理虽然不影响全年财务报表数据，但是影响 A公司各季度财务数据的准确性，即使 3 季度做冲回再计入处理，仍然不影响 3 季度的投资收益（即第 3 季度投资收益为 0 ），且 2 季度如果不确认该投资收益 A 公司将由盈利转为亏损，因此年审会计师认为A 公司的上述处理不妥当！请问陈老师，此种情况下在 A 公司已经将 2017 年年报公告的情况下如何处理？
感谢陈老师！

回答人：chenyiwei
A 公司应对已公告的 2017 年半年报进行更正。具体建议咨询交易所公司监管部相关工作人员。